# 不确认可弥补亏损的递延所得税资产，是否确认递延所得税资产暂时性差异

提问人：fght2013 时间：2017-12-27 11:46:31
审计的一家公司，本期我们不确认该公司的可弥补亏损的递延所得税资产，按照暂时性差异的递延所得税资产定义是以未来可实现的应纳税额为限，请教陈版，是否需要确认暂时性差异的递延所得税资产呢？

回答人：chenyiwei
根据现行的企业所得税法律法规，当企业有累积未弥补亏损，且尚未超出税法规定的税前补亏年限（ 5 年）时，其在补亏期间获得的应纳税所得额首先用于弥补税务亏损，到税务亏损弥补完后有剩余的应纳税所得额时才需要计算纳税。相应地，对税前补亏期间递延所得税资产的确认也应体现出税法规定的这一顺序，即：在未来的税前补亏年限内预计可获得的应纳税所得额的限度内，首先应当确认与可弥补亏损相关的递延所得税资产，只有当已就所有的尚未超出税前补亏期限的可弥补亏损均确认了递延所得税资产后，如果预测税前补亏期间可获得的应纳税所得额大于需在税前弥补的累计亏损，才能在剩余的预计应纳税所得额的限度内，就资产、负债的账面价值和计税基础之间的可抵扣暂时性差异（如资产减值准备）确认相应的递延所得税资产。

提问人：XK2410 时间：2017-12-28 17:17:28
但未来是以资产的计税基础先扣除后才形成应纳税所得额，不是在未弥补亏损前吗？还是有点搞不清。请陈版主再解答下。谢谢

回答人：chenyiwei
要从“应纳税所得额形成之后先补亏”这个角度去考虑。

提问人：rwx 心星 时间：2019-04-19 21:50:18
陈版主，请问如果是一家亏损企业，但是应纳税所得额是正数，亏损是由于计提了大量的资产减值损失造成的，在这种情况下可以确认暂时性差异的递延所得税吗？如果确认了的话，不是增加了企业的利润了吗？

回答人：chenyiwei
考虑日后能否盈利，不是目前是否盈利。请参考《瑞华研究 2010 ～ 2016 汇编》之问题2-3-1.